【裁判字號】    97,訴,1020
【裁判日期】    970731
【裁判案由】    毒品危害防制條例
【裁判全文】
臺灣基隆地方法院刑事判決              97年度訴字第1020號
公  訴  人  臺灣基隆地方法院檢察署檢察官
被      告  乙○○
上列被告因毒品危害防制條例案件，經檢察官提起公訴（97年度
毒偵字第1548號），被告於準備程序進行中，就被訴事實為有罪
之陳述，經本院合議庭裁定由受命法官獨任進行簡式審判程序，
判決如下：
    主  文
乙○○施用第一級毒品，累犯，處有期徒刑柒月；又施用第二級
毒品，累犯，處有期徒刑月。應執行有期徒刑捌月。
    事  實
一、乙○○有下列前案紀錄（構成累犯），及施用毒品執行觀察
    、勒戒、強制戒治之紀錄：
  (一)前因施用毒品案件，經觀察、勒戒後，認無繼續施用毒品之
    傾向，於89年4 月11日執行完畢釋放，並由臺灣基隆地方法
    院檢察署檢察官於民國89年4 月10日，以89年度毒偵字第80
    7 號為不起訴處分確定。
  (二)復因施用毒品案件，經送戒治處所執行強制戒治，嗣於90年
    12月19日強制戒治執行期滿；並由臺灣基隆地方法院檢察署
    檢察官以89年度毒偵字第1275號聲請簡易判決處刑，臺灣基
    隆地方法院於89年6 月7 日，以89年度基簡字第473 號判決
    判處有期徒刑4 月確定。
  (三)再因施用毒品案件，經本院於90年8 月31日，以90年度易字
    第222 號判決判處有期徒刑7 月確定，合併搶奪罪並定應執
    行刑為有期徒刑1 年確定，再接續執行上開(二)案件所示有期
    徒刑4 月、1 年，於92年1 月28日假釋出監，刑期至92年3
    月26日假釋期滿執行完畢（構成累犯）。
  (四)又因施用毒品案件，經本院於95年7 月7 日，以95年度訴字
    第425 號判決判處應執行有期徒刑1 年8 月確定，嗣於97年
    2 月7 日縮刑期滿執行完畢（構成累犯）。
二、詎其仍未戒除毒癮，復分別基於施用第一、二級毒品之犯意
    ，於97年5 月11日凌晨2 、3 時許，在其位於基隆市○○區
    ○○街58之3 號之住處內，先將第一級毒品海洛因置入注射
    針筒內，摻水混合注射右手肘內側皮膚靜脈血管處之方式，
    非法施用第一級毒品海洛因1 次，旋即將第二級毒品甲基安
    非他命放入玻璃球吸食器（未扣案），再以打火機點燃燒烤
    吸食器底部產生煙霧吸食之方式，非法施用第二級毒品甲基
    安非他命1 次，嗣於同日上午5 時許，為警在基隆市○○○
    ○道路因竊取電纜遭警查獲，並經其同意採尿送驗結果呈嗎
    啡及甲基安非他命、安非他命陽性反應而悉上情。
三、案經基隆市警察局第三分局報告臺灣基隆地方法院檢察署檢
    察官偵查起訴。
    理  由
一、本件被告所犯者非為死刑、無期徒刑、最輕本刑為3 年以上
    有期徒刑之罪或高等法院管轄第一審案件，其於準備程序進
    行中，先就被訴事實為有罪之陳述，經告知其簡式審判程序
    之旨，並聽取公訴人及被告之意見後，本院依刑事訴訟法第
    273 條之1 第1 項之規定，裁定由受命法官獨任進行簡式審
    判程序，且依同法第273 條之2 規定，簡式審判程序之證據
    調查，不受第159 條第1 項、第161 條之2 、第161 條之3
    、第163 條之1 及第164 條至第170 條規定之限制，合先敘
    明。
二、上開事實，業據被告於檢察偵查時及本院準備程序及審理時
    坦承在卷，而被告於上述所示時間、地點為警查獲後採集尿
    液，呈甲基安非他命、安非他命、嗎啡、可待因之陽性反應
    ，此有台灣尖端先進生技醫藥股份有限公司濫用藥物檢驗報
    告1 紙附卷可稽。又其前因施用毒品案件，經觀察、勒戒後
    ，認無繼續施用毒品之傾向，於89年4 月11日執行完畢釋放
    ，並由臺灣基隆地方法院檢察署檢察官於89年4 月10日，以
    89年度毒偵字第807 號為不起訴處分確定，復因施用毒品案
    件，經送強經觀察、勒戒後，認有繼續施用毒品之傾向，令
    入戒治處所執行強制戒治，嗣於90年12月19日強制戒治執行
    期滿等情，亦有全國施用毒品案件紀錄表、臺灣高等法院被
    告前案紀錄表各1 份附卷足佐。綜上所陳，被告於前次強制
    戒治於90年12月19日執行完畢，5 年內業已再犯上述事實欄
    一、所示之施用毒品違反毒品危害防制條例案件，經法院判
    處罪刑確定，其再犯本案，施用第一、二級毒品海洛因、甲
    基安非他命，罪證明確，犯行洵堪認定，自應依法論科。
三、論罪科刑部分：
  (一)查海洛因、甲基安非他命分係毒品危害防制條例第2 條第2
    項第1 款、第2 款所定之第一級、第二級毒品，核被告所為
    係犯毒品危害防制條例第10條第1 項、第2 項之施用第一級
    、第二級毒品罪。被告持有第一級毒品海洛因及第二級毒品
    甲基安非他命之低度行為，應為施用第一級、第二級毒品之
    高度行為所吸收，不另論罪。被告先後所犯上開2 罪，犯意
    各別，行為不同，應予分論併罰。
  (二)被告前曾受如事實欄所示之有期徒刑執行完畢，有臺灣高等
    法院被告前案紀錄表在卷可按，其於受一、(三)、(四)所示有期
    徒刑執行完畢後之5 年內，故意再犯本件有期徒刑以上之罪
    ，為累犯，其所犯上開2 罪，均應依刑法第47條第1 項加重
    其刑。
  (三)爰審酌被告犯罪之動機、曾有施用毒品之前科仍不知戒除，
    惟犯罪後坦承犯行，且所犯之施用毒品犯行乃戕害自己身心
    健康，並未危及他人等一切情狀，分別量處如主文所示之刑
    ，並定其應執行之刑。
據上論斷，應依刑事訴訟法第273 條之1 第1 項、第299 條第1
項前段，毒品危害防制條例第10條第1 項、第2 項、第23條第2
項，刑法第11條前段、第47條第1 項、第51條第5 款，判決如主
文。
本案經檢察官甲○○到庭執行職務。
中    華    民    國    97    年    7     月    31    日
                  刑事第三庭法  官  黃永定
以上正本證明與原本無異。
如不服本判決應於收受本判決後10日內向本院提出上訴書狀，其
未敘述上訴理由者，並得於提起上訴後10日內向本院補提理由書
狀（均須按他造當事人之人數附繕本）「切勿逕送上級法院」。
中    華    民    國    97    年    7     月    31    日
                            書記官  劉珍珍
附錄本案所犯法條：
毒品危害防制條例第10條：
I施用第一級毒品者，處 6 月以上 5 年以下有期徒刑。
II施用第二級毒品者，處 3 年以下有期徒刑。


司法院資訊處製作；財團法人民間司法改革基金會備份。
